【裁判字號】    97,訴,249
【裁判日期】    971230
【裁判案由】    重傷害
【裁判全文】
臺灣臺北地方法院刑事判決              96年度訴字第1933號
公  訴  人  臺灣臺北地方法院檢察署檢察官
被      告  詹士緯
選任辯護人  陳泰源律師
            陳崇善律師
被      告  乙○○
                    之1
            丁○○
上二人共同
指定辯護人  本院公設辯護人江俊傑
上列被告等因重傷害等案件，經檢察官提起公訴（九十六年度偵
字第二二九四八號），暨追加起訴（九十六年度偵字第二六二八
０號），及移送併辦（九十七年度偵字第三七七四號），本院判
決如下：
    主  文
詹士緯共同傷害人之身體，處有期徒刑壹年陸月；又以強暴妨害
人行使權利，處有期徒刑肆月。應執行有期徒刑壹年捌月。
乙○○共同傷害人之身體，處有期徒刑壹年陸月。
丁○○無罪。
    事  實
一、詹士緯與乙○○於民國九十六年九月九日凌晨五、六時許，
    一同在臺北市○○街附近享用早餐，因乙○○接獲友人甲○
    ○來電表示其在臺北市○○路一九九號「錢櫃」ＫＴＶ十一
    樓或十二樓之包廂唱歌，因其女友楊珺涵及女友之兄長丙○
    ○及友人亦在九樓九一二包廂唱歌，其與丙○○在九一二包
    廂外發生口角，遭人毆打等情，遂邀集詹士緯一同駕駛０九
    七七—ＱＵ自用小客車前往該ＫＴＶ助勢。詹士緯與乙○○
    到場後，與甲○○及不知何人邀集而來之綽號「阿庭」、「
    阿生」及「小宇」（真實姓名年籍均不詳）等共十二至十五
    名成年人，其中並有一人攜帶長約三十公分之刀械一把，先
    後上樓前往丙○○所在之九一二包廂尋釁，並共同基於傷害
    他人身體之犯意，分以徒手，或持拖把、棍棒，或取隨手可
    得之名牌架、冰桶、可樂壺等物，共同毆打當時與丙○○一
    同在包廂內唱歌之王恆祥、楊青雲、丙○○（丙○○部分未
    據告訴），徐緯駿則未動手毆打，僅在一旁對其同夥出聲阻
    止。嗣楊青雲被毆傷後，趁隙自防火梯下至一樓，但因關心
    仍在樓上之王恆祥，遂繞至大門欲上樓，同時以隨身攜帶之
    行動電話一支（索尼易利信廠牌，內含000000000
    0號門號卡一張）撥打電話予其母楊淑玲請求協助就醫，惟
    又遇到剛好下樓之詹士緯與真實姓名年籍不詳之成年人三、
    四名，詹士緯一人旋接續前揭傷害人身體之犯意，繼續追打
    楊青雲，直至附近便利商店前之計程車招呼站處始停止，且
    見楊青雲正與人通話中，為恐楊青雲在電話中尋求他人協助
    ，隨即搶下楊青雲持在手上之行動電話一支（索尼易利信廠
    牌，內含0000000000號門號卡一張），以此強暴
    方式妨害楊青雲使用該行動電話之權利。迨楊淑玲趕到現場
    後，詹士緯始與甲○○共乘上開自用小客車離開現場，乙○
    ○則已趁亂離開，致王恆祥因此受有閉鎖性指骨骨折，頭皮
    之開放性傷口，除眼以外、臉部、頭皮及頸挫傷之傷害，楊
    青雲則受有閉鎖性鼻骨骨折，外耳之開放性傷口，頭皮之開
    放性傷口，臉部放性傷口，多處表淺損傷、磨損或擦傷，除
    眼以外之臉、頭皮及頸之挫傷之傷害。
二、案經王恆祥、楊青雲訴由臺北市政府警察局移送臺灣臺北地
    方法院檢察署檢察官偵查起訴。
    理  由
壹、有罪部分：
一、按被告以外之人於審判外之言詞或書面陳述，除法律有規定
    者外，不得作為證據，刑事訴訟法第一百五十九條第一項定
    有明文；復按被告以外之人於偵查中向檢察官所為之陳述，
    除顯有不可信之情況者外，得為證據，同法第一百五十九條
    之一第二項亦有規定；另按被告以外之人於審判外之陳述，
    雖不符前四條之規定，而經當事人於審判程序同意作為證據
    ，法院審酌該言詞陳述或書面陳述作成時之情況，認為適當
    者，亦得為證據；當事人、代理人或辯護人於法院調查證據
    時，知有第一百五十九條第一項不得為證據之情形，而未於
    言詞辯論終結前聲明異議者，視為有前項之同意；同法第一
    百五十九條之五規定甚明。查證人王恆祥、楊青雲、黃婉萍
    、楊淑玲、甲○○、丙○○及楊珺涵之警詢筆錄，為被告以
    外之人於審判外之言詞，經被告詹士緯及辯護人於本院準備
    程序中爭執其證據能力，且依刑事訴訟法第一百五十九條第
    一項之規定，無證據能力。另證人王恆祥、楊青雲、黃婉萍
    、楊淑玲、甲○○、丙○○及楊珺涵之偵查筆錄，並未經被
    告行使對質詰問權，經被告詹士緯及辯護人於本院準備程序
    爭執其證據能力，依大法官會議第五八二號解釋，無證據能
    力。至本案卷內其餘供述及非供述證據，因當事人於本院言
    詞辯論終結前，均未對於證據能力聲明異議，依刑事訴訟法
    第一百五十九條之五第一項、第二項規定，視為同意上開證
    據具備證據能力，而本院審酌該等言詞陳述或書面陳述作成
    之情況，相關陳述人均未曾主張非出於任意性或不正取供，
    足信作成時之情況，應無違法或不當情事，因而認為適當，
    故該等供述及非供述證據，均具備證據能力而得作為證據，
    合先敘明。
二、訊據被告詹士緯、乙○○固不否認共同毆打傷害告訴人楊青
    雲及王恆祥，惟被告詹士緯矢口否認有何強取告訴人楊青雲
    上開行動電話之強制犯行，辯稱：九十六年九月九日凌晨五
    、六時許事發之後，楊青雲上開行動電話曾於九十六年九月
    十日上午八時十七分撥打至0000000000號之通話
    記錄，亦曾與0000000000、000000000
    0號電話有通聯紀錄，直至九十六年九月九日上午六時二十
    六分二十九秒止，該行動電話仍在同一基地台範圍內，但當
    時伊早已駕車離開現場，足見伊並未取走楊青雲上開行動電
    話，並無強制或強盜取財之犯行云云。經查：
  (一)被告詹士緯與乙○○於前揭時地與真實姓名年籍不詳之成年
    人共同傷害告訴人楊青雲及王恆祥之犯行，業據被告詹士緯
    與乙○○於本院審理中坦認無訛，並經告訴人王恆祥、楊青
    雲於本院審理中指訴綦詳，且有告訴人王恆祥所受傷害之馬
    偕紀念醫院診斷證明書一紙、受傷照片三張，及告訴人楊青
    雲所受傷害之碼偕紀念醫院診斷證明書一紙、受傷照片六張
    、車牌號碼０九七七—ＱＵ車籍查詢基本資料一紙、現場照
    片八張、監視錄影器翻拍照片三十張、監視錄影光碟一張、
    被告詹士緯所使用之0000000000號行動電話通聯
    記錄，及告訴人楊青雲使用之0000000000號行動
    電話通聯記錄各一件附卷可稽，並經本院於九十七年六月二
    日及九十七年七月二十一日勘驗監視錄影光碟畫面，製有勘
    驗筆錄各一件附卷供參，足認被告詹士緯及乙○○於本院審
    理中所為之自白應與事實相符。至公訴意旨雖以告訴人楊青
    雲及王恆祥均係頭部受創，被告詹士緯、乙○○等人持木棍
    刀械毆打告訴人楊青雲及王恆祥時，應知傷害人之頭部可能
    達重傷害程度，而有重傷害他人身體之犯意。然以被告詹士
    緯、乙○○係因證人甲○○撥打電話召集而來，與告訴人楊
    青雲、王恆祥並不相識，亦無讎隙，應無重傷害之動機。另
    告訴人楊青雲、王恆祥雖均有頭部傷害，但被告詹士緯、乙
    ○○均否認有持刀揮砍告訴人楊青雲、王恆祥之犯行，而證
    人楊青雲於本院審理中結證稱：「我唱歌唱到一半，突然有
    一群人衝進來，不知道幾個人，然後我就問問他們是否找錯
    人，我看到有人拿拖把，有人拿東西，作勢要打人，我問說
    是否找錯人，他們沒有回答，就直接動手打過來，當時有三
    、四個人把我壓住，一陣動手狂打，我當時被壓在地上所以
    沒有看到其他人」、「（打你的人有持器物嗎？）有拿東西
    ，我知道打我的人有拿拖把、棍子，也有徒手，我沒有看到
    有人拿刀」等語（見本院卷第一五六頁背面至一五七頁）。
    另證人王恆祥於本院審理中結證稱：「我就請十六（黃婉萍
    ）送他妹妹下去，下去之後沒有多久就一群人衝進去我們的
    包廂，當時我不在包廂內，我在櫃台旁邊的安全梯講電話，
    我看到很多人衝進我們的包廂，一開始有人還問我是那個包
    廂，我當時不記得我的包廂號碼，就沒有回答，後來我講完
    電話要回去包廂，發現有人在門口把包廂門反拉，我後來看
    不對，就去找服務生報警，後來我不知道何人就叫服務生不
    准報警，就過來打我，本來打我的人只有一個，後來就愈來
    愈多人衝過來打我，當時我是蹲著，後來被打到趴在地上，
    我是在電梯的大廳被打，印象中有人跟他說對不起，我說為
    什麼要說對不起，後來有人拿東西往我頭上砍，後來我就躲
    到服務台後面，倒在那邊都是血，他們就離開，後來我昏昏
    的，就沒有什麼印象，後來就有救護車送我去醫院」等語（
    見本院卷第一六一頁背面）。另證人黃婉萍於本院審理中亦
    結證稱：「那群人重點是要打丙○○等語（見本院卷第一六
    六至一六七頁）。顯見被告詹士緯、乙○○當日主要攻擊對
    象應為丙○○，告訴人楊青雲、王恆祥僅係不幸受人牽連，
    並係基於朋友義氣出手教訓或出氣之動機，而傷害告訴人楊
    青雲、王恆祥，告訴人楊青雲及王恆祥為躲避遭人毆打而於
    混亂中蹲在地上或趴在地上，以致傷害部位集中於頭部，被
    告詹士緯、乙○○並未持刀械揮砍告訴人楊青雲及王恆祥，
    亦非故意毆打頭部，公訴意旨認被告詹士緯、乙○○係出於
    重傷害之故意，尚有未洽。
  (二)又被告詹士緯雖辯稱告訴人楊青雲上開行動電話於事發後尚
    有通聯紀錄，顯見並未遭其強行取走云云。而證人楊青雲於
    本院審理中結證稱：「（你第二次遭詹士緯毆打你，是否有
    打電話給你母親楊淑玲？）有，就是請他叫救護車」、「（
    你與你母親通話是否有完畢？）沒有，因為講到一半，他們
    又衝上來，有一個人拿走我的手機，但我不確定是詹士緯還
    是另外一個人」、「（你在警局時，有指認搶你手機的人就
    是詹士緯，是否正確？）當時印象比較深，當時所說應該沒
    有錯」、「（後來詹士緯是否有將手機還給你？）沒有」等
    語（見本院卷第一五七頁），並就為何有上開通聯紀錄之問
    題結證稱：「（通聯記錄顯示九十六年九月九日六時二十三
    分你的電話與呂筱婷的電話有通話十七秒，有何意見？）沒
    有意見，但不是我打的」、「（另外也有顯示你的電話與陳
    思穎的電話在九十六年九月九日凌晨有多次簡訊紀錄？）沒
    有意見，不是我傳的」等語（見本院卷第一五八頁），否認
    上開通聯記錄為其所撥打。另證人楊淑玲於本院審理中亦結
    證稱：「我當時問詹士緯為何搶我兒子手機，他說不在我這
    裡」等語（見本院卷第一八九頁背面），則倘被告詹士緯並
    無強取行動電話之動作，應可回答伊沒有強取，而非回答「
    不在我這裡」。可知被告詹士緯確實在證人楊青雲與母親楊
    淑玲通話時，將告訴人楊青雲手中之行動電話強行取走，證
    人楊青雲復未再使用該行動電話，被告詹士緯所為，已達到
    以強暴方式妨害證人楊青雲使用行動電話之權利之程度，被
    告詹士緯前揭所辯，洵非可採。惟證人楊青雲於本院審理中
    亦結證稱：「（當時他們為何要拿走你的手機？）當時我在
    講手機，他們以為我要找人來，才把我的手機拿走。」、「
    （除了手機被拿走之外，有無其他財物被拿走？）沒有」等
    語（見本院卷第一六０頁），堪信證人楊青雲亦知悉被告將
    其行動電話拿走，僅係為防止其以行動電話對外求援，並無
    為自己不法所有之意圖而強取該行動電話之意，公訴人認此
    部分被告有強盜取財之不法犯意，恐有誤會。是綜上所述，
    本件事證明確，被告犯行洵堪認定，應予依法論科。
三、核被告乙○○所為，係犯刑法第二百七十七條第一項之傷害
    罪。而被告詹士緯所為，則係犯刑法第二百七十七條第一項
    之傷害罪，及同法第三百零四條之強制罪。起訴書認被告乙
    ○○及詹士緯均係犯刑法第二百七十八條第三項、第一項之
    重傷害未遂罪，及公訴人於本院審理中就被告詹士緯被訴強
    搶告訴人楊青雲行動電話之行為涉犯強制罪部分，當庭更正
    起訴法條為刑法第三百二十八條第一項之強盜取財罪，且與
    前揭重傷害未遂罪部分，具有想像競合犯之裁判上一罪關係
    ，均有未洽，惟其起訴事實同一，爰依法變更起訴法條。被
    告詹士緯與乙○○就上開傷害犯行，均有犯意聯絡及行為分
    擔，並為共同正犯。又被告詹士緯所犯上開傷害罪與強制罪
    間，犯意個別，行為有異，應予分論併罰。爰審酌被告二人
    年輕氣盛，僅因友人與人發生糾紛，即結伴尋釁報復，破壞
    社會秩序，並使無辜之告訴人楊青雲與王恆祥身心受有嚴重
    傷害，並斟酌其犯罪動機、手段、告訴人所受傷害程度，及
    犯罪後仍飾詞矯飾，未見悔意，迄今亦未與告訴人達成和解
    等一切情狀，各量處如主文所示之刑，並就被告詹士緯部分
    定其應執行刑，以示懲儆。至犯罪事實欄內所指之刀械一把
    ，並未扣案，亦不知為何人所有，且無證據證明被告等或共
    犯有以此刀傷害或強制告訴人楊青雲或王恆祥，應非犯罪所
    用之物，爰不併予宣告沒收，附此敘明。
貳、不另為無罪諭知部分：
一、公訴意旨另以：被告詹士緯與攜帶刀械之人，共同持刀揮砍
    告訴人王恆祥後腦勺，眾人並輔以拳打腳踢，致王恆祥遭毆
    打時所掉落之價值一萬一千元天伯錶一支，遭被告詹士緯及
    同夥取走而不知所蹤，因認被告涉犯刑法第三百二十八條第
    一項之強盜取財罪嫌。
二、惟查，證人王恆祥固於本院審理中結證稱：「我當時在大廳
    的時候，請人家報警的時候，有看到有人拿一把刀出來，長
    度約三十公分左右」等語（見本院卷第一六二頁），並當庭
    繪製刀械形狀一紙附卷供參（見本院卷第一七三頁），復結
    證稱：「我起來的時候，我發現我的手錶不見，我就去問黃
    婉萍，是否有人拿我的手錶，黃婉萍就打電話問甲○○，甲
    ○○說手錶及手機在他們那邊」等語（見本院卷第一六二頁
    ），似指其遭人以刀械砍傷後強行取走其所戴之手錶。惟本
    院依聲請勘驗監視器錄影光碟結果，當時係三名男子在櫃臺
    前以徒手及持櫃臺三角柱狀硬質名牌共同毆打告訴人王恆祥
    頭部，告訴人王恆祥躲進櫃臺內，其中一名男子（條紋上衣
    ）跟著進入並以腳不斷踢踹告訴人王恆祥，此有本院九十七
    年六月二日勘驗筆錄一件在卷可佐（見本院卷第八七頁背面
    ）。顯見告訴人王恆祥係遭人持櫃臺三角柱狀硬質名片毆打
    ，並非遭人持刀揮砍，起訴書此部分所載之犯罪事實，恐有
    錯誤。又證人黃婉萍於本院審理中結證稱：「我當時站在門
    口，有一群人圍住王恆祥，我知道他手錶掉了，我不知道是
    否被打掉還是被拉下來，因為他被圍著，我看不清楚，我只
    知道手錶後來好像不見了，我沒有看到是何人拿走」、「他
    是躺在地上，是否掉了，我不知道，我沒有看到手錶，他當
    天一開始有戴手錶，我在包廂內有看到」「楊珺涵打電話問
    甲○○，我在楊珺涵旁邊，甲○○說手機在他那邊，但是沒
    有提到手錶，楊珺涵也有再問，因為我們五人都去馬偕醫院
    ，他們就去包紮」等語（見本院卷第一五六、一五七頁）。
    另證人甲○○於本院審理中亦結證稱：「（你是否曾經跟楊
    珺涵說手機及手錶都在你們這邊？）沒有，楊珺涵有打電話
    問我，是否有拿人家手機，我說沒有，他沒有問手錶」等語
    （見本院卷第一七一頁背面）。足見證人黃婉萍及甲○○均
    無法證明告訴人王恆祥之手錶遭被告詹士緯等人強行取走，
    告訴人王恆祥之手錶亦有可能於衝突混亂中不慎掉落，實難
    據此即認被告詹士緯有強盜告訴人王恆祥之手錶之主觀犯意
    及犯行，此部分不能證明被告詹士緯犯罪。此外復查無其他
    積極證據足資認定被告詹士緯有公訴人所指此部分強盜取財
    之犯行，原應為無罪諭知，惟公訴人認此部分與前揭傷害部
    分具有想像競合犯之裁判上一罪關係，爰不另為無罪諭知，
    附此敘明。
參、無罪部分：
一、公訴意旨另以：
    被告丁○○與被告詹士緯與乙○○於九十六年九月九日凌晨
    五、六時許，一同前往臺北市○○路一九九號「錢櫃」ＫＴ
    Ｖ助勢，並與不知何人邀集而來之綽號「阿庭」、「阿生」
    及「小宇」（真實姓名年籍均不詳）等共十二至十五名成年
    人，其中並有一人攜帶長約三十公分之刀械一把，共同基於
    傷害他人身體之犯意，前往丙○○所在之九一二包廂尋釁，
    並分以徒手，或持拖把、棍棒，或取隨手可得之名牌架、冰
    桶、可樂壺等物，共同傷害當時與丙○○一同在包廂內唱歌
    之告訴人王恆祥、告訴人楊青雲及被害人丙○○（丙○○部
    分未據告訴），致告訴人王恆祥因此受有閉鎖性指骨骨折，
    頭皮之開放性傷口，除眼以外、臉部、頭皮及頸挫傷之傷害
    ，告訴人楊青雲則受有閉鎖性鼻骨骨折，外耳之開放性傷口
    ，頭皮之開放性傷口，臉部放性傷口，多處表淺損傷、磨損
    或擦傷，除眼以外之臉、頭皮及頸之挫傷之傷害，因認被告
    丁○○亦共同涉犯刑法第二百七十八條第三項、第一項之重
    傷害未遂罪嫌。
二、按犯罪事實應依證據認定之，無證據不得推定其犯罪事實，
    又不能證明被告犯罪者，應諭知無罪之判決，刑事訴訟法第
    一百五十四條第一項、第三百零一條第一項分別定有明文。
    又刑事訴訟法上所謂認定犯罪事實之證據，係指足以認定被
    告確有犯罪行為之積極證據而言，最高法院二十九年上字第
    三一○五號判例可資參照。故事實之認定，應憑證據，如未
    能發現相當證據，或證據不足以證明，自不能以推測或擬制
    之方法，為裁判基礎，最高法院四十年臺上字第八六號判例
    亦可參照。另按認定犯罪事實，所憑之證據，雖不以直接證
    據為限，間接證據亦包括在內，然無論直接或間接證據，其
    為訴訟上之證明，須於通常一般之人均不致於有所懷疑，而
    得確信其為真實之程度者，始得據之為有罪之認定，倘其證
    明尚未達到此一程度，而有合理性懷疑之存在時，即無從為
    有罪之認定，此亦有最高法院七十六年臺上字第四九八六號
    判例可資參照。又告訴人之告訴，係以使被告受刑事訴追為
    目的，是其陳述是否與事實相符，仍應調查其他證據以資審
    認，最高法院五十二年臺上字第一三００號判例意旨同可參
    照。
三、公訴人認被告丁○○涉有此部分之犯行，無非係以告訴人楊
    青雲、王恆祥之指訴、被告詹士緯、乙○○之陳述、證人甲
    ○○、丙○○、楊珺涵、黃婉萍之證詞，及馬偕紀念醫院診
    斷證明書二紙、現場及受傷照片共十四張、監視錄影器翻拍
    照片三十張及監視錄影光碟一張為其主要論據。訊據被告丁
    ○○堅詞否認涉有公訴人此部分所指之犯行，辯稱：九十六
    年九月九日當天伊沒有去錢櫃ＫＴＶ，伊應該在家裡，因為
    伊要上班，伊父母親應該可以證明伊在家裡，並未參與毆打
    楊青雲及王恆祥之犯行等語。
四、經查：
  (一)被告詹士緯固於移審時陳稱：「乙○○接到甲○○之電話，
    說甲○○在ＫＴＶ被打，乙○○就找我兩個人一起過去ＫＴ
    Ｖ，丁○○、「阿庭」、「小生」、「阿宇」等人，我不知
    道是何人找過去的」、「打人的有那些人，當時場面很混亂
    ，我有喝酒，我不確定，我只有認識乙○○、徐緯駿及丁○
    ○，乙○○應該有動手，丁○○我沒有看到他有上樓去，但
    是我跟丁○○在一樓大門沒有動手，我承認有在九樓九一二
    包廂內打對方的人，但是在一樓打人部份，我印象中沒有動
    手」等語（見本院卷第十四頁背面至十五頁），指證被告丁
    ○○於九十六年九月九日凌晨確實在場，僅未參與鬥毆。另
    告訴人王恆祥於本院審理中亦指稱：「被告詹士緯、乙○○
    、丁○○及甲○○當天都有在現場，至於是何人毆打我，我
    沒有印象，因為我當時一被打，就蹲下來擋，所以我沒有印
    象」等語（見本院卷第一五二頁）。而證人黃婉萍於本院審
    理中亦結證稱：「我對於詹士緯、甲○○有印象，其他的乙
    ○○、丁○○我沒有印象，因為當時人太多，有十幾個人，
    我現在沒有印象」、「我是看影片後比對照片才指認，我當
    時的指認是實在的」、「當時我在偵查中是看完影片就指認
    ，所以可以確認，但是現在時間很久，我當然不確定」、「
    我當天看到的丁○○是胖胖的，穿著黑色衣服，是長袖，褲
    子我沒有印象，手是否有拿東西我沒有印象，是否有戴眼鏡
    我也沒有印象，要看影片我才會知道」等語（見本院卷第一
    五六頁至一五八頁）。又本院審理中依聲請勘驗監視錄影光
    碟結果，公訴人亦認其中第一張光碟時間五時五十四分許，
    有一名拿水壺、穿著黑色上衣短袖、卡其褲之男子，與被告
    丁○○相似，此有本院勘驗筆錄一件附卷可參（見本院卷第
    九八至九九頁），均指被告丁○○當日亦在現場。
  (二)惟被告丁○○否認監視錄影畫面中該男子就是其本人，而本
    院於審理中再次勘驗監視錄影光碟之結果，認光碟時間五時
    五十四分三十五秒確有一名男子穿著黑色短袖上衣，卡其褲
    、手拿水壺、戴黑框眼鏡，但是面容模糊，無法辨識是否為
    丁○○，此有該勘驗筆錄一件附卷足參（見本院卷第九九頁
    ）。另告訴人楊青雲於本院審理中當庭指認後結證稱：「我
    除了有看到詹士緯、甲○○，乙○○及丁○○我沒有印象」
    等語（見本院卷第一五九頁背面）。而證人甲○○於本院審
    理中結證稱：「丁○○沒有在場」等語（見本院卷第一七０
    頁背面）。被告乙○○於本院審理中亦以證人身分結證稱：
    「沒有看到丁○○在現場」等語（見本院卷第一九二頁）。
    被告詹士緯於本院審理中亦以證人身分結證稱：「我的印象
    中，在我離開的時候，我下來在一樓有看到一個很像丁○○
    的人，我不確定是否是他」、「（你在樓上的包廂或是大廳
    是否有看到丁○○？）沒有」、「你在電梯內，是否有遇到
    丁○○？）沒有」、「（九十六年九月九日凌晨五、六時之
    前最近一次跟丁○○聯絡是何時？或是當天是否有聯絡？）
    當天有碰面，幾點我忘記了，是晚上的時候，十二點前或是
    十二點後，我忘記，地點在興安街，在停車場找一個朋友，
    幾點離開無法說明，我們去興安街的時候，是去勸架，沒有
    打架」、「他去興安街那裡我不知道，我們就分開了，我不
    知道誰先離開興安街因為當時發生打架」、「我只是在一樓
    看到一個很像丁○○的人，我不知道他是否有去」、「因為
    他也任是甲○○、也認識乙○○，所以我想他有可能也接到
    電話，或是朋友找他去」等語（見本院卷第一九五頁至一九
    七頁），補充說明其移審當日之意思係指在現場看到一個背
    影很像被告丁○○之人，無法確認是否為被告丁○○本人，
    且前後證詞均證稱被告丁○○並未參與毆打告訴人楊青雲及
    王恆祥。是綜合上開證人之證詞，互有不符之處，且勘驗監
    視錄影光碟之結果未能明確看見被告丁○○在場，故本院認
    被告丁○○當日是否在場，及是否共同毆打告訴人楊青雲及
    王恆祥，證據尚有不足，此部分不能證明被告丁○○犯罪。
    此外，復查無其他積極證據足資證明被告丁○○涉有公訴人
    所指之此部分犯行，既不能證明被告丁○○犯罪，自應就此
    部分為無罪判決之諭知，並宜由檢察官另行偵查卓處，併此
    敘明。
據上論斷，應依刑事訴訟法第二百九十九條第一項前段、第三百
零一條第一項、第三百條，刑法第二十八條、第二百七十七條第
一項、第三百零四條、第五十一條第五款，刑法施行法第一條之
一，判決如主文。
本案經檢察官徐則賢到庭執行職務。
中     華     民     國     97    年   12   月  30     日
                     刑事第十三庭審判長法  官 許泰誠
                                       法  官 陳君鳳
                                       法  官 郭顏毓
上正本證明與原本無異。
如不服本判決應於收受送達後10日內向本院提出上訴書狀，並應
敘述具體理由；其未敘述上訴理由者，應於上訴期間屆滿後20日
內向本院補提理由書（均須按他造當事人之人數附繕本）「切勿
逕送上級法院」。告訴人或被害人如對於本判決不服者，應具備
理由請求檢察官上訴，其上訴期間之計算係以檢察官收受判決正
本之日期為準。
                                       書記官 潘文賢
中    華    民    國    97    年    12    月    31    日
附錄本案論罪科刑法條：
刑法第二百七十七條
傷害人之身體或健康者，處三年以下有期徒刑、拘役或一千元以
下罰金。
犯前項之罪因而致人於死者，處無期徒刑或七年以上有期徒刑；
致重傷者，處三年以上十年以下有期徒刑。
刑法第三百零四條
以強暴、脅迫使人行無義務之事或妨害人行使權利者，處三年以
下有期徒刑、拘役或三百元以下罰金。
前項之未遂犯罰之。


司法院資訊處製作；財團法人民間司法改革基金會備份。
